th: ขนาดของรอก: 1000; 10000; 1500; 2000; 20000; 2500; 3000; 3500; 4000; 4500; 500; 5000; 6000; 7000; 8000; อื่นๆ
hu: Orsó méretbesorolása: 1000; 10000; 1500; 2000; 20000; 2500; 3000; 3500; 4000; 4500; 500; 5000; 6000; 7000; 8000; Egyéb
ko: 릴 크기 등급: 1000; 10000; 1500; 2000; 20000; 2500; 3000; 3500; 4000; 4500; 500; 5000; 6000; 7000; 8000; 기타
el: Κατηγορία μεγέθους μηχανισμού: 1000; 10000; 1500; 2000; 20000; 2500; 3000; 3500; 4000; 4500; 500; 5000; 6000; 7000; 8000; Άλλο
nl: Maatclassificatie molen: 1000; 10000; 1500; 2000; 20000; 2500; 3000; 3500; 4000; 4500; 500; 5000; 6000; 7000; 8000; Overig
pt-PT: Classe de tamanho do carreto: 1000; 10000; 1500; 2000; 20000; 2500; 3000; 3500; 4000; 4500; 500; 5000; 6000; 7000; 8000; Outro
fr: Catégorie de taille de moulinet: 1000; 10000; 1500; 2000; 20000; 2500; 3000; 3500; 4000; 4500; 500; 5000; 6000; 7000; 8000; Autre
da: Størrelsesklasse for hjul: 1000; 10000; 1500; 2000; 20000; 2500; 3000; 3500; 4000; 4500; 500; 5000; 6000; 7000; 8000; Andet
vi: Nhóm kích thước của máy câu cá: 1000; 10000; 1500; 2000; 20000; 2500; 3000; 3500; 4000; 4500; 500; 5000; 6000; 7000; 8000; Khác
pt-BR: Molinete/carretilha, classe de tamanho: 1000; 10000; 1500; 2000; 20000; 2500; 3000; 3500; 4000; 4500; 500; 5000; 6000; 7000; 8000; Outra
ja: リールサイズクラス: 1000; 10000; 1500; 2000; 20000; 2500; 3000; 3500; 4000; 4500; 500; 5000; 6000; 7000; 8000; その他
nb: Størrelsesklasse for snelle: 1000; 10000; 1500; 2000; 20000; 2500; 3000; 3500; 4000; 4500; 500; 5000; 6000; 7000; 8000; Annet
fi: Kelan kokoluokka: 1000; 10000; 1500; 2000; 20000; 2500; 3000; 3500; 4000; 4500; 500; 5000; 6000; 7000; 8000; Muu
pl: Klasa wielkości rolki: 1000; 10000; 1500; 2000; 20000; 2500; 3000; 3500; 4000; 4500; 500; 5000; 6000; 7000; 8000; Inne
sl-SI: Material ležišča role: 1000; 10000; 1500; 2000; 20000; 2500; 3000; 3500; 4000; 4500; 500; 5000; 6000; 7000; 8000; Drugo
lt-LT: Ritės dydžio klasė: 1000; 10000; 1500; 2000; 20000; 2500; 3000; 3500; 4000; 4500; 500; 5000; 6000; 7000; 8000; Kitas
bg-BG: Клас на размера на макарата: 1000; 10000; 1500; 2000; 20000; 2500; 3000; 3500; 4000; 4500; 500; 5000; 6000; 7000; 8000; Други
sv: Storleksklasser för rullar: 1000; 10000; 1500; 2000; 20000; 2500; 3000; 3500; 4000; 4500; 500; 5000; 6000; 7000; 8000; Övrigt
es: Clase de tamaño del carrete: 1000; 10000; 1500; 2000; 20000; 2500; 3000; 3500; 4000; 4500; 500; 5000; 6000; 7000; 8000; Otro
zh-CN: 渔轮尺寸等级: 1000; 10000; 1500; 2000; 20000; 2500; 3000; 3500; 4000; 4500; 500; 5000; 6000; 7000; 8000; 其他
en: Reel size class: 1000; 10000; 1500; 2000; 20000; 2500; 3000; 3500; 4000; 4500; 500; 5000; 6000; 7000; 8000; Other
hr-HR: Klasa veličine role: 1000; 10000; 1500; 2000; 20000; 2500; 3000; 3500; 4000; 4500; 500; 5000; 6000; 7000; 8000; Ostalo
cs: Velikostní třída navijáku: 1000; 10000; 1500; 2000; 20000; 2500; 3000; 3500; 4000; 4500; 500; 5000; 6000; 7000; 8000; Ostatní
ru: Класс размера катушки: 1000; 10000; 1500; 2000; 20000; 2500; 3000; 3500; 4000; 4500; 500; 5000; 6000; 7000; 8000; Другое
zh-TW: 捲線器尺寸等級: 1000; 10000; 1500; 2000; 20000; 2500; 3000; 3500; 4000; 4500; 500; 5000; 6000; 7000; 8000; 其他
it: Classe di taglia del mulinello: 1000; 10000; 1500; 2000; 20000; 2500; 3000; 3500; 4000; 4500; 500; 5000; 6000; 7000; 8000; Altro
sk-SK: Trieda veľkosti navijaka: 1000; 10000; 1500; 2000; 20000; 2500; 3000; 3500; 4000; 4500; 500; 5000; 6000; 7000; 8000; Iné
de: Größenklasse der Rolle: 1000; 10000; 1500; 2000; 20000; 2500; 3000; 3500; 4000; 4500; 500; 5000; 6000; 7000; 8000; Sonstige
tr: Makara boyut sınıfı: 1000; 10000; 1500; 2000; 20000; 2500; 3000; 3500; 4000; 4500; 500; 5000; 6000; 7000; 8000; Diğer
ro-RO: Clasă de mărime a mulinetei: 1000; 10000; 1500; 2000; 20000; 2500; 3000; 3500; 4000; 4500; 500; 5000; 6000; 7000; 8000; Altele